【裁判字號】    89,上訴,22
【裁判日期】    891206
【裁判案由】    違反毒品危害防制條例
【裁判全文】
福建高等法院金門分院刑事判決                      八十九年度上訴字第二二號
    上訴人    甲○○  男  二十.
    即被告            住金門縣.
                      身分證統.
    選  任    黃怡騰律師
    辯護人
右上訴人因違反毒品危害防制條例案件，不服福建金門地方法院八十九年度訴字第九
號，中華民國八十九年八月廿四日第一審判決 (起訴案號福建金門地方法院檢察署八
十九年度偵字四八號) ，提起上訴，本院判決如左：
    主  文
上訴駁回。
    事  實
一、甲○○基於販賣第二級毒品甲基安非他命牟利之概括犯意，於民國八十八年間在
    台北市松山區向一名姓名年籍不詳綽號﹁小肥﹂之男子購買甲基安非他命六次，
    每次半兩 (約十八公克) ，共買三兩，代價共新台幣 (下同) 十二萬元，藏匿於
    右腳襪內搭機挾帶回金門地區後，先後連續於八十九年二月九日，在金門縣金湖
    鎮塔后二０八之三號三樓其租屋處，以一公克二千元之代價二次販賣甲基安非他
    命予徐幸民，前後共計牟利有四千元，為警於八十九年二月十日下午二時十分許
    在上址當場查獲，並扣得甲基安非他命 (驗餘淨重) 六點零五公克及所有供或預
    供販賣用之磅秤一臺、０號塑膠包裝袋一包 (內含三十四個) 、二號包裝袋一包
     (內有十四個) 。
二、案經金門縣警察局移送福建金門地方法院檢察署檢察官偵查起訴。
    理  由
一、訊據上訴人即被告甲○○矢口否認有販賣毒品之犯行，並以：﹁伊並非販賣安非
    他命予徐幸民，是因其幫伊修理手機，未向伊取款，所以才轉讓予徐幸民，伊並
    未獲取任何差價，伊之行為應係轉讓而非販賣﹂等語置辯。
二、第查被告之右揭犯行業據其於警訊及偵查中供認： (問：安非他命何來？) 向臺
    灣一名叫﹁小胖﹂購買六次，一次買半兩二萬元，買回來大部分供自己吸，有時
    轉讓予朋友，賣予徐幸民一公克二千元。 (問：有無幫運安非他命來金？) 是我
    帶回來如果有人要我才轉賣 (參偵卷第二十六頁) 等情不諱，核與證人徐幸民於
    警訊中供證：伊是透過一名叫楊惠如轉介得知甲○○之聯絡電話，楊惠如向伊表
    示若需要安非他命，可以逕向甲○○電洽，向渠購買二次皆伊直接打電話與甲○
    ○約定時間、地點後始交易 (參偵卷第十三頁背面) 等語相符，復有扣案之安非
    他命、磅秤、塑膠包裝袋、帳單為證，且扣案之結晶體經法務部調查局鑑驗結果
    ，確係甲基安非他命毒品無訛，有該局八十九年七月五日 (八九) 陸 (一) 字第
    89041433號檢驗通知書附卷可稽，罪證明確。
三、次查被告於警訊時供稱：因為我從台灣將安毒帶回來，需要支出金錢，如果有人
    需要安毒，我就照原價給他，然後從中收取新台幣三至五佰元工本費 (見偵卷第
    八頁反面) 。於偵查中供稱：安非他命至台灣買的，向一個叫﹁小肥﹂買的，自
    去年年底開始買，買了六、五次，一次買半兩二萬元，半兩約十八公克，買回來
    大部份自己吸食，有時轉讓予朋友，賣予徐辛民一公克賣二千元 (見偵卷第廿五
    頁反面)  (按被告買入之平均價一公克為一千一百餘元，而其販賣予徐幸民一公
    克二千元) ，綜上所述已足見其有營利之意圖，此外復被查扣磅秤、塑膠包裝袋
    益見其具販賣之營利意圖，彰彰明甚。被告所辯伊係轉讓而無販賣犯行之辯解顯
    係飾卸之詞不足採信，犯行洵堪認定。
四、按甲基安非他命係毒品危害防制條例第二條所列之第二級毒品，被告甲○○意圖
    牟利，販賣安非他命毒品予他人，核其所為，係犯毒品危害防制條例第四條第二
    項之販賣第二級毒品罪。其先後多次販賣安非他命毒品之行為，時間緊接，觸犯
    構成要件相同之罪名，顯係基於概括之犯意反覆為之，為連續犯，應以一罪論，
    並加重其刑，原審以被告罪證明確，因而適用毒品危害防制條例第四條第二項、
    第十八條第一項前段、第十九條第一項，刑法第十一條前段、第五十六條、第三
    十八條第一項第二款之規定，審酌被告之品行、犯罪之動機、目的無非意圖牟利
    ，所用之手段，販賣之次數、數量、所得之利益，所生之危害，暨犯罪後之態度
    等一切情狀，量處有期徒刑七年六月，又以扣案之甲基安非他命毒品 (驗餘淨重
    六點零五公克) 係毒品，依毒品危害防制條例第十八條第一項前段，為沒收銷燬
    之諭知；另磅秤一台、零號塑膠包裝袋一包 (內含三十四個) 、二號包裝袋一包
     (內有十四個) 均係被告所有供或預供販賣安非他命毒品所用，併依刑法第三十
    八條第一項第二款，為沒收之諭知。被告販賣安非他命毒品予徐幸民等人所得之
    四千元 (原判決誤書為七千元) ，雖未經扣案，仍應依毒品危害防制條例第十九
    條第一項，為沒收或以其財產抵償之宣告，其認事用法均無不合，被告上訴指摘
    原判決不當，非有理由應予駁回。
五、公訴意指另以：被告甲○○於八十八年底有販賣甲基安非他命予年籍不詳綽號﹁
    小陳﹂、﹁小李﹂之男子牟利，而認被告涉有販賣甲基安非他命毒品之罪嫌。然
    查，公訴人僅單憑被告於警訊及偵查中就上述之自白為論據，惟被告甲○○於原
    審審理中僅坦承有販賣甲基安非他命予徐幸民，對於綽號﹁小陳﹂、﹁小李﹂之
    男子則堅詞否認，此外復查無其他積極證據證明被告確有公訴人所指此部分之犯
    行，惟公訴意旨認此部分與前揭論罪科刑之販賣甲基安非他命間時間緊接，所犯
    構成要件相同，為連續犯，屬於裁判上之一罪，原審因而不另為無罪之諭知，亦
    核無不合，附此敘明。
據上論斷，應依刑事訴訟法第三百六十八條判決如主文。
本案經檢察官劉家芳到庭職行職務。
中      華      民      國    八十九    年    十二      月      六      日
                                  福建高等法院金門分院刑事庭
                                      審判長法  官  沈  銀  和
                                            法  官  林  勤  綱
                                            法  官  李  宗  榮
右正本證明與原本無異。
如不服本判決，應於收受送達後十日內向本院提出上訴書狀，其未表明上訴理由者，
並應於提出上訴後十日內向本院補提理由書狀 (均須按他造當事人之人數附繕本) 。
                                            書記官  李  麗  鳳
中      華      民      國    八十九    年    十二      月      十九    日


司法院資訊處製作；財團法人民間司法改革基金會備份。
